臺灣高等法院高雄分院刑事判決　　　　100年度上易字第313號
上　訴　人
即　被　告　蘇宗禮
上列上訴人因毒品危害防制條例案件，不服臺灣高雄地方法院99
年度易字第1937號中華民國99年12月31日第一審判決（起訴案號
：臺灣高雄地方法院檢察署99年度偵字第15328 號），提起上訴
，本院判決如下：
    主  文
上訴駁回。
    理  由
一、按不服地方法院之第一審判決而上訴者，應向管轄第二審之
    高等法院為之。上訴書狀應敘述具體理由。上訴書狀未敘述
    上訴理由者，應於上訴期間屆滿後20日內補提理由書於原審
    法院，逾期未補提者，原審法院應定期間先命補正。第二審
    法院認為上訴書狀未敘述理由或上訴有第362 條前段之情形
    者，應以判決駁回之。但其情形可以補正而未經原審法院命
    其補正者，審判長應定期間先命補正。刑事訴訟法第361 條
    、第367 條，分別定有明文。所謂不服第一審判決之具體理
    由，必係依據卷內既有訴訟資料或提出新事證，指摘或表明
    第一審判決有何採證認事、用法或量刑等足以影響判決本旨
    之不當或違法，而構成應予撤銷之具體事由，始克當之（例
    如：依憑證據法則具體指出所採證據何以不具證據能力，或
    依憑卷證資料，明確指出所為證據證明力之判斷如何違背經
    驗、論理法則）；倘僅泛言原判決認定事實錯誤、違背法令
    、量刑失之過重或輕縱，而未依上揭意旨指出具體事由，或
    形式上雖已指出具體事由，然該事由縱使屬實，亦不足以認
    為原判決有何不當或違法者（例如：對不具有調查必要性之
    證據，法院未依聲請調查亦未說明理由，或援用證據不當，
    但除去該證據仍應為同一事實之認定），皆難謂係具體理由
    ，俾與第二審上訴制度旨在請求第二審法院撤銷、變更第一
    審不當或違法之判決，以實現個案救濟之立法目的相契合，
    並節制濫行上訴（最高法院97年度臺上字第892 號判決參照
    ）。是以上訴人之上訴書狀或補提之上訴理由書，雖有敘述
    上訴理由，惟並未具體敘述第一審判決有上述違法、不當情
    形，即與未敘述具體理由無異，其所為上訴，即不符合上訴
    之法定要件。
二、本件上訴人即被告蘇宗禮因違反毒品危害防制條例案件，經
    原審依毒品危害防制條例第11條第2 項、第18條第1 項前段
    及刑法第11條、第41條第1 項前段之規定，認被告犯毒品危
    害防制條例第11條第2 項之持有第二級毒品罪，並審酌被告
    持有第二級毒品甲基安非他命，危害國人身體健康，並滋生
    其他犯罪，惡化治安，且持有數量非微及否認犯行之犯後態
    度等一切情狀，量處有期徒刑5 月及諭知以新臺幣1,000 元
    為1 日易科罰金之折算標準；並敘明扣案之第二級毒品甲基
    安非他命1 包（驗前凈重5.21公克，驗後淨重5.205 公克）
    ，屬查獲第二級毒品，應依毒品危害防制條例第18條第1 項
    前段之規定宣告沒收銷燬之，其外包裝袋1 只因與殘留之毒
    品難以析離，且無析離實益與必要，應視同毒品一併沒收銷
    燬之。已詳敘所憑之證據與認定之理由，所為論敘，經核並
    無違背經驗法則或論理法則，量刑亦屬允當。
三、被告於民國100 年1 月11日收受判決後，於同年月20日具狀
    向原審法院提起上訴，上訴理由謂：原判決之證據能力部分
    所載「劉柏毅」其並不認識，其亦未施用毒品，而證人張翼
    顯已證述扣案之甲基安非他命毒品係他所有，且員警未查扣
    放置毒品之塑膠袋並採集指紋，未保留對其有利之證據云云
    。
四、經查：原判決認定被告基於持有第二級毒品甲基安非他命之
    犯意，於99年2 月26日15時為警查獲前某日，取得上開扣案
    之甲基安非他命1 包後，藏放在內裝棉被之塑膠袋內，並置
    於其位於高雄市○○區○○路59號租屋處3 樓房間非法持有
    之，嗣於99年2 月26日15時許，經警前往上址執行拘提被告
    ，於徵得被告同意，在上開3 樓房間床邊地上查獲裝有棉被
    及毒品之塑膠袋，並扣得上開毒品1 包之事實，係依憑被告
    之供述、證人即查獲員警陳永士於原審之證詞及高雄醫學大
    學附設中和紀念醫院99年5 月18日報告編號0000-000號檢驗
    報告等證據資料，而為論斷，並詳述證人張翼顯於原審證述
    ：扣案之毒品係其所有等詞不足採信之理由，已分別敘述其
    所憑之證據及認定之理由，並敘明被告否認扣案之毒品係其
    所有云云，係飾卸之詞，無足採取，在理由內依憑調查所得
    證據，詳加指駁。至被告上訴主張：原判決之證據能力所載
    「劉柏毅」之人其不認識云云，然此乃原判決誤載被告姓名
    為「劉柏毅」，並不影響本案事實之認定及判決本旨（此部
    分誤載應由原審另行裁定更正）；且被告有無施用毒品，核
    與判定被告有無持有扣案毒品無涉；另證人張翼顯於原審證
    述扣案毒品係其所有云云，原判決已詳述不予採信之理由，
    被告仍執其在原審所辯內容為重覆之陳述，顯未依據卷內訴
    訟資料具體指摘原判決有何不當；又員警既未一併查扣放置
    毒品之塑膠袋，則法院已無從透過送驗塑膠袋查明有無遺留
    被告之指紋，且該事由亦不足以認定原判決有何不當或違法
    者，一併指明。
五、綜上所述，被告提起本件上訴，仍執其在原審所辯內容為重
    覆之陳述，並未依據卷內既有訴訟資料或提出新事證，指摘
    或表明第一審判決有何採證認事、用法或量刑等足以影響判
    決本旨之不當或違法，而構成應予撤銷之具體事由，按之上
    開規定，被告之上訴顯屬違背法律上之程式，應由本院依同
    法第367 條前段、第372 條規定，不經言詞辯論逕行判決如
中    華    民    國   100    年    4     月    1     日
                  刑事第四庭  審判長法  官   蕭權閔
                                    法  官   吳進寶
                                    法  官   唐照明
以上正本證明與原本無異。
不得上訴。
中    華    民    國   100    年    4     月    1     日
                                    書記官   黃琳群